【裁判字號】    95,易,814
【裁判日期】    951106
【裁判案由】    賭博
【裁判全文】
臺灣彰化地方法院刑事判決               95年度易字第814號
公  訴  人  臺灣彰化地方法院檢察署檢察官
被      告  甲○○
選任辯護人  張崇哲律師
            江彗鈴律師
被      告  乙○○
            丙○○
            庚○○
            己○○
            丁○○
            戊○○
上列被告等因賭博案件，經檢察官提起公訴（95年度偵字第4000
號、第5762號），於本院準備程序中，被告等就被訴事實為有罪
之陳述，經本院合議庭裁定改由法官一人獨任依簡式審判程序審
理，並判決如下：
    主  文
甲○○共同連續在公眾得出入之場所賭博財物，處罰金銀元捌仟
元，如易服勞役，以新臺幣壹仟元折算壹日。扣案之賭博性電玩
機具拾捌台（含ＩＣ板貳拾壹塊）、代幣壹萬壹仟捌佰個、計分
卷參拾張、電腦主機壹台、鍵盤及滑鼠各壹個、監視器參個、寄
分簿壹本、賭資新臺幣參仟玖佰陸拾元，均沒收之。
乙○○共同連續在公眾得出入之場所賭博財物，處罰金銀元捌仟
元，如易服勞役，以新臺幣壹仟元折算壹日。扣案之賭博性電玩
機具拾捌台（含ＩＣ板貳拾壹塊）、代幣壹萬壹仟捌佰個、計分
卷參拾張、電腦主機壹台、鍵盤及滑鼠各壹個、監視器參個、寄
分簿壹本、賭資新臺幣參仟玖佰陸拾元，均沒收之。
丙○○共同連續在公眾得出入之場所賭博財物，處罰金銀元肆仟
元，如易服勞役，以新臺幣壹仟元折算壹日，扣案之賭博性電玩
機具拾捌台（含ＩＣ板貳拾壹塊）、代幣壹萬壹仟捌佰個、計分
卷參拾張、電腦主機壹台、鍵盤及滑鼠各壹個、監視器參個、寄
分簿壹本、賭資新臺幣參仟玖佰陸拾元，均沒收之。
庚○○、己○○、丁○○共同連續在公眾得出入之場所賭博財物
，各處罰金銀元參仟元，如易服勞役，均以新臺幣壹仟元折算壹
日。扣案之賭博性電玩機具拾捌台（含ＩＣ板貳拾壹塊）、代幣
壹萬壹仟捌佰個、計分卷參拾張、電腦主機壹台、鍵盤及滑鼠各
壹個、監視器參個、寄分簿壹本、賭資新臺幣參仟玖佰陸拾元，
均沒收之。
戊○○連續在公眾得出入之場所賭博財物，處罰金銀元伍佰元，
如易服勞役，以新臺幣壹仟元折算壹日，緩刑貳年。
    事  實
一、甲○○、乙○○（前於民國九十三年間，因賭博案件，經本
    院判處有期徒刑六月，如易科罰金，以三百元折算一日，於
    九十四年一月十日易科罰金執行完畢）、丙○○、庚○○、
    丁○○、己○○共同基於賭博之概括犯意聯絡，由甲○○、
    乙○○，自民國九十四年七月某日起合夥經營設在彰化縣鹿
    港鎮○○路○段四九四號之「久源電子遊藝場」，並在該公
    眾得出入之遊藝場設置電動賭博機台金牌虎霸小瑪莉電玩四
    台、水果盤電玩三台、賽馬電玩三台、小瑪莉電玩二台、滿
    貫大亨電玩四台、彈珠電玩二台等機台共十八台。並自九十
    四年七月起，以每月新臺幣（下同）五千元之代價以丙○○
    之名義擔任該遊藝場負責人，且自九十五年一月某日起，分
    別以每小時九十、一百、一百十元之薪資僱用庚○○、丁○○、己○○分別擔任早班（每日七時至十五時）、中班（每
    日十五時至二十三時）、晚班（每日二十三時至七時）現場
    負責人，職司處理現場事務、記帳、機台之管理及開分、洗
    分與兌換現金等工作，共同對外供不特定之賭客前往該遊藝
    場賭博財物。其賭博方式係現場責責人視賭客選玩機台之種
    類，分別以一比一、一比十之比例，將現金兌換成機台之分
    數，賭客以所開分之分數押注與機台對賭，倘未押中，則該
    賭資歸甲○○、乙○○贏得，若押中則可依累計之積分，由
    賭客向現場負責人表示欲兌換現金後，伺機至遊藝場內後方
    房間內按照原開分比例將洗得之總分分數兌換成現金，藉以
    躲避查緝。賭客戊○○則基於概括之犯意，連續於九十五年
    三月某日起至九十五年四月二十五日止，在該遊藝場以電動
    賭博機台賭博財物多次。嗣為警查獲，並扣得當場賭博之器
    具賭博性電子遊戲機具十八台（含ＩＣ板二十一塊）、代幣
    一萬一千八百枚、計分卷三十張、寄分簿一本，賭檯內之財
    物賭資三千九百六十元，及甲○○、乙○○所有、供賭博所
    用之電腦主機一台、鍵盤及滑鼠各一個、監視器三個。
二、案經彰化縣警察局鹿港分局報告臺灣彰化地方法院檢察署檢
    察官偵查起訴。
    理  由
一、被告等於準備程序中，就犯罪事實為有罪之陳述，且所犯係
    死刑、無期徒刑、最輕本刑為三年以上有期徒刑以外之罪，
    經本院合議庭依刑事訴訟法第二百七十三條之一第一項之規
    定，裁定由法官一人獨任進行簡式審判程序，先此敘明。
二、證據名稱：
    （一）事實欄所載之扣案物。
    （二）現場圖
    （三）照片十一張。
    （四）洗分兌換現金計算書
    （五）被告等之自白。
三、公訴意旨原認被告甲○○、乙○○、丙○○、庚○○、丁○○、己○○係犯刑法二百六十七條之常業賭博罪嫌。嗣因九
    十四年二月二日修正公布，九十五年七月一日施行之刑法業
    已刪除該罪之規定，公訴人於本院行準備程序時陳明上開被
    告之起訴法條變更為刑法第二百六十六條第一項前段之普通
    賭博罪（見本院卷第七十六頁），爰逕以該罪論處，併此敘
    明。
四、應適用之法條：刑事訴訟法第二百七十三條之一第一項、第
    二百九十九條第一項前段、第三百十條之二、第四百五十四
    條第一項，刑法第二條第一項前段、但書、第二百六十六條
    第一項前段、第二項、第四十二條第三項前段、第七十四條
    第一項第一款、第三十八條第一項第二款，修正前刑法第五
    十六條、第二十八條，修正前罰金罰鍰提高標準條例第一條
    前段。
五、如不服本判決，自本判決送達之日起十日內，得提起上訴。
中    華    民    國    95    年    11    月    6    日
                  刑事第二庭          法  官    王昌鑫
以上正本證明與原本無異。
如不服本判決，應於判決送達後十日內向本院提出上訴狀 (須附
繕本 )。
中    華    民    國    95    年    11    月    8    日
                                      書記官    陳文俊
附錄本案論罪科刑法條全文：
中華民國刑法第266條
（普通賭博罪與沒收物）
在公共場所或公眾得出入之場所賭博財物者，處 1 千元以下罰金
。但以供人暫時娛樂之物為賭者，不在此限。
當場賭博之器具與在賭檯或兌換籌碼處之財物，不問屬於犯人與
否，沒收之。


司法院資訊處製作；財團法人民間司法改革基金會備份。
